【裁判字號】    97,消債更,343
【裁判日期】    980603
【裁判案由】    更生事件
【裁判全文】
臺灣士林地方法院民事裁定           97年度消債更字第343號
債  務  人  乙○○
上列債務人聲請更生事件，本院裁定如下：
    主  文
債務人應於本裁定送達後十五日內，補提如附表所示文件及資料
到院。
    理  由
一、按債務人不能清償債務或有不能清償之虞者，得依本條例所
    定更生或清算程序，清理其債務，消費者債務清理條例第3
    條定有明文。又債務人聲請更生時，所提出之財產及收入狀
    況說明書，應表明下列事項，並提出證明文件：一、財產目
    錄，並其性質及所在地。二、最近五年是否從事營業活動及
    平均每月營業額。三、收入及必要支出之數額、原因及種類
    。四、依法應受債務人扶養之人，此觀諸消費者債務清理條
    例第43條第6 項規定自明。次按，債務人聲請更生或清算不
    合程式或不備其他要件者，法院應以裁定駁回之，但其情形
    可以補正者，法院應定期間先命補正，同條例第8 條定有明
    文。且更生之聲請有拒絕提出關係文件者，應駁回之，參諸
    同條例第46條第3 款規定自明。
二、查本件債務人具狀聲請更生，漏未提出如附表所示文件及資
    料到院。爰定期命補正，如逾期未補正，則駁回其聲請。
中    華    民    國    98    年    6     月    3     日
                  民事第二庭  法      官  陳玉曆
上為正本係照原本作成。
本件不得抗告。
中    華    民    國    98    年    6     月    3     日
                              書  記  官  羅伊安
附表：
1、用表格方式，製作明細表，分別詳列債務人全戶自民國95年7
   月起迄今，每人每月所領取低收入戶補助，殘障津貼或殘障
   生活扶助金等補助之內容及金額，且年節禮金等亦應列入，
   不得以存摺內頁代替。
2、債務人配偶陳永發自95年7月起迄今薪資單影本及薪資轉帳存
   摺內頁影本（二者皆須提出），且不得以國稅局綜合所得稅
   所得資料清單或扣繳憑單代替。
3 、債務人及配偶陳永發最新勞保被保險人投保資料表。
4、債務人配偶陳永發名下土地及建物登記謄本。並說明債務人
   配偶持有其名下房地之原因及資金來源，該房地目前使用狀
   況，是否有租金收入及金額，得否換價以清償債務。
5、提出相關證明文件，說明債務人全戶現居住房地之居住權源
   ，房屋坪數，所有居住成員，如何分擔相關居住費用，並提
   出97年度全年水、電、瓦斯、電話費繳費明細（向繳費單位
   申請）。
6、提出適當單據，分別詳列每月債務人個人必要生活費用，家
   庭共同必要生活費用，及子女扶養費之明細、各細項金額及
   其必要性，不得以概括項目及概括金額代之。若未實際支出
   ，不得列入，關於債務人個人必要生活費用亦不得與配偶或
   應受扶養人合併列計。
7、債務人長女陳靜怡及次女張姿伶是否申請就學貸款。
8、債務人雖經鑑定為中度肢障，然應非全無工作能力，於積欠
   債務無力清償而聲請更生之情形下，仍應盡力獲取工作報酬
   以履行更生方案。債務人應說明自95年7 月起迄今是否全無
   任何工作，若有，應說明所有工作內容、來源（即僱主）、
   實際收入金額，並提出薪資單影本及薪資轉帳存摺內頁影本
   （二者皆須提出）。縱未能提出薪資證明文件，仍應按月記
   載大約收入金額。若無，應說明有何不能工作之具體原因，
   是否已有出外工作之計劃，及預估之平均月收入金額。
9、甲○銀行陳報債務人自94年9 月至96年5 月之消費明細，於
   94年度消費金額即高達新臺幣（下同）23萬0976元，平均每
   月2萬 元，於95年更有多筆高額消費，例如95年1 月份帳單
   有東森得易購分24期每期867 元，消費金額即為2 萬0808元
   。95年2 月有東森得易購分6 期每期1617元，消費金額即為
   9702元；大葉高島屋分6 期每期1047元，消費金額即為6282
   元。95年7 月有天仁茶葉公司消費金額6666元。95年11月有
   東林家具鐵櫃行消費金額1 萬7000元。細察消費內容亦多屬
   百貨公司、電視購物等非生活必要消費項目，且債務人既主
   張因中度肢障而無工作收入，其生活內容應較一般人單純，
   更顯示債務人積欠債務似因奢侈浪費所致。債務人應確實說
   明其積欠債務達50萬9192元之具體原因。
10、債務人主張因中度肢障而未出外工作，是債務人全戶之家務
    理應由債務人打理，而為債務人主要勞動內容，關於債務人
    家事勞動之對價自應由債務人配偶負擔，而屬債務人履行更
    生方案之償債來源。惟債務人所預擬之更生方案竟僅以其殘
    障津貼每月7000元，扣除膳食費及生活費5500元，每3 月45
    00元為清償，總清償比例未達3 成。債務人顯未盡其最大能
    力清償債務，該更生方案難認公允。債務人應表明如經裁定
    開始更生，是否同意以債務人全戶總收入扣除全戶總生活必
    要支出後之餘額履行更生方案。


司法院資訊處製作；財團法人民間司法改革基金會備份。
